臺灣彰化地方法院刑事判決
111年度易字第50號
公  訴  人  臺灣彰化地方檢察署檢察官
被      告  廖宏振




上列被告因加重竊盜案件，經檢察官提起公訴（110年度偵字第1
5198號），本院判決如下：
　　主  文
廖宏振犯毀越窗戶竊盜罪，累犯，處有期徒刑捌月。未扣案之犯
罪所得新臺幣貳仟元追徵其價額。
    事  實
一、廖宏振於民國110年9月中旬某日20時許，基於竊盜之犯意，
    持石頭敲破黃新發位在彰化縣○○鄉○○村○○路000號住宅(平日
    無人居住)之窗戶，並自該窗戶爬入屋內，徒手竊取黃新發
    所有之中華民國先前發行之1元、5元舊幣及外國錢幣共100
    餘枚得手，並將之變賣得款約新臺幣(下同)2,000元至3,000
    元。嗣黃新發於109年9月29日7時許返回上開房屋，發現遭
    竊報警處理，經警在屋內採得廖宏振之指紋，始查悉上情。
二、案經黃新發訴由彰化縣警察局北斗分局報告臺灣彰化地方法
    院檢察署檢察官偵查起訴。
    理  由
一、本判決所引用被告廖宏振以外之人於審判外之陳述，公訴人
    、被告迄於本院言詞辯論終結前，均未聲明異議，且於本院
    審理時同意有證據能力，本院審酌該等供述證據作成及取得
    之狀況，並無違法、不當或顯不可信之情形，且認為以之作
    為證據應屬適當，依刑事訴訟法第159條之5規定，有證據能
    力。而非供述證據部分，並無證據顯示係實施刑事訴訟程序
    之公務員違背法定程序所取得之證據，亦無顯有不可信之情
    況或不得作為證據之情形，故具有證據能力。
二、上揭犯罪事實，業據被告於本院審理時坦承不諱，核與證人
    即告訴人黃新發於警詢、本院準備程序及審理之指述大致相
    符，並有現場蒐證畫面、內政部警政署刑事警察局110年10
    月28日刑紋字第1108014929號鑑定書、告訴人報案資料等在
    卷可稽，足認被告之自白與事實相符，堪以採信。本案事證
    明確，被告犯行洵堪認定，應予依法論科。
三、論罪科刑：
(一)核被告所為，係犯刑法第321條第1項第2款之毀越窗戶竊盜
    罪。
(二)被告前因①公共危險案件，經本院以108年度交簡字第669號
    判決判處有期徒刑3月確定；②公共危險案件，經本院以108
    年度交簡字第999號判決判處有期徒刑4月確定；③施用毒品
    案件，經本院以108年度易字第673號判決判處有期徒刑7月
    確定；④竊盜案件，經本院以108年度簡字第1456號判決判處
    有期徒刑4月確定；上開①至④案件，經本院以109年度聲字第
    234號裁定應執行刑有期徒刑11月確定(下稱甲執行案，執行
    時間為108年10月4日至109年9月3日)；⑤竊盜案件，經本院
    以108年度簡字第1439號判決判處有期徒刑5月確定；⑥竊盜
    案件，經本院以108年度簡字第2072號判決判處有期徒刑5月
    確定；上開⑤、⑥案件，經本院以109年度聲字第283號裁定定
    應執行刑有期徒刑7月確定(下稱乙執行案，執行時間為109
    年9月4日至110年4月3日)，甲、乙執行案經接續執行，於10
    9年11月25日假釋出監付保護管束，於110年3月22日保護管
    束期滿未經撤銷假釋，視為執行完畢等情，有臺灣高等法院
    被告前案紀錄表在卷可稽，其於受有期徒刑執行完畢後，5
    年內故意再犯本案有期徒刑以上之罪，為累犯。參酌司法院
    釋字第775號解釋意旨，並衡諸被告於本案之犯罪情節，並
    無因累犯之加重而生罪刑不相當之情形，爰依刑法第47條第
    1項規定，加重其刑。
(三)爰審酌被告不思以正途獲取所需，恣意竊取他人財物，顯無
    尊重他人財產權之觀念，所為實屬不該，且其前已有數次竊
    盜前科(不含構成累犯部分)，素行非佳，兼衡其犯罪之動機
    、目的、手段、情節、竊得財物之數量及犯後坦承犯行之態
    度，暨其自陳高中肄業之智識程度、從事園藝工作之家庭生
    活狀況等一切情狀，量處如主文所示之刑。
四、沒收：
　　被告所竊得中華民國先前發行之1元、5元舊幣及外國錢幣共
    100餘枚，業經被告變賣予不詳之人變價換取2,000元至3,00
    0元一節，為被告自承在案(見偵卷第45至47頁)，告訴人亦
    表示無法確定上開失竊錢幣之數量及價值，自無從沒收原物
    ，爰依刑法第38條之1第3項規定，逕予追徵其價額(依有利
    被告之認定為2,000元)。
據上論斷，應依刑事訴訟法第299條第1項前段，判決如主文。
本案經檢察官吳怡盈提起公訴，檢察官鄭安宇到庭執行職務。
中　　華　　民　　國　　111 　年　　4 　　月　　26　　日
                  刑事第三庭    法  官  胡佩芬
以上正本證明與原本無異。
如不服本判決應於收受判決後20日內向本院提出上訴書狀，並應
敘述具體理由。其未敘述上訴理由者，應於上訴期間屆滿後20日
內向本院補提理由書（均須按他造當事人之人數附繕本）「切勿
逕送上級法院」。
告訴人或被害人如對本判決不服者，應具備理由請求檢察官上訴
，其上訴期間之計算係以檢察官收受判決正本之日期為準。
中　　華　　民　　國　　111 　年　　4 　　月　　26　　日
                                書記官  林明俊
附錄本案論罪科刑法條：
中華民國刑法第321條
犯前條第1項、第2項之罪而有下列情形之一者，處6月以上5年以
下有期徒刑，得併科50萬元以下罰金：
一、侵入住宅或有人居住之建築物、船艦或隱匿其內而犯之。
二、毀越門窗、牆垣或其他安全設備而犯之。
三、攜帶兇器而犯之。
四、結夥三人以上而犯之。
五、乘火災、水災或其他災害之際而犯之。
六、在車站、港埠、航空站或其他供水、陸、空公眾運輸之舟、
    車、航空機內而犯之。
前項之未遂犯罰之。